【裁判字號】    95,易,1049
【裁判日期】    951004
【裁判案由】    贓物等
【裁判全文】
臺灣臺南地方法院刑事判決              95年度易字第1049號
公  訴  人  臺灣臺南地方法院檢察署檢察官
被      告  乙○○
上列被告因竊盜案件，經檢察官提起公訴（九十五年度偵字第九
九四０號），被告於本院行準備程序時，為有罪之陳述，經本院
裁定由受命法官獨任以簡式審判程序審理，並判決如下：
    主  文
乙○○竊盜，累犯，處有期徒刑伍月，如易科罰金，以銀元參佰
元即新台幣玖佰元折算壹日。
    事  實
一、乙○○前於民國九十四年間，因違反毒品危害防制條例案件
    ，經臺灣臺南地方法院於民國九十二年十二月三十日以九十
    二年度訴字第一０一九號刑事判決判處有期徒刑十月確定，
    並於九十四年一月二十二日縮短刑期執行完畢。乙○○於九
    十五年六月三十日二十三時許，在丁○○位於台南縣新市鄉
    三社村三社一三二之一號住處前，見丁○○所有，置放於該
    處之重約三百公斤，價值約新台幣十五萬元之電纜線一批，
    竟即基於為自己不法所有之意圖，徒手竊取前開電纜，得手
    後，據為己有。乙○○竊得前開電纜後，即以推、滾之方式
    搬運前開電纜線，欲將之移往其住處存放，然因該批電纜線
    過重，乙○○僅移動前開電纜線稍許距離後，即認由其獨自
    將之搬至其住處過於吃重，乃聯絡其友甲○○（另行審理）
    ，待徵得甲○○同意並前往前開地點後，乙○○即與甲○○
    共同將前開電纜線搬運至乙○○位於臺南縣新市鄉三社村三
    舍一三三號住處客廳內，嗣經丁○○報警處理，經警於九十
    五年七月一日上午六時三十分許，在乙○○前開住處查獲，
    並扣得前開電纜線（業經發還）。
二、案經臺南縣警察局善化分局報告臺灣臺南地方法院檢察署檢
    察官偵查起訴。
    理  由
一、上揭犯罪事實業據被告乙○○於本院審理時供承不諱，核與
    及被害人丁○○於警詢及偵查中證述失竊情節相符，並有被
    害人丁○○簽具之贓物認領保管單、現場照片各件在卷可稽
    ，被告於本院審理中之自白與事實相符，應堪採信。被告竊
    盜犯行明確，堪以認定，應依法論科。
二、核被告所為係犯刑法第三百二十條第一項竊盜罪。又被告前
    有如事實欄所載之前科紀錄等情，有台灣高等法院被告前案
    紀錄表一份在卷可稽。茲因被告行為後，刑法第四十七條有
    關累犯之規定業已修正，修正施行前刑法第四十七條規定：
    「受有期徒刑之執行完畢，或受無期徒刑或有期徒刑一部之
    執行而赦免後，五年以內再犯有期徒刑以上之罪者，為累犯
    ，加重本刑至二分之一。」，而修正後刑法第四十七條第一
    項規定：「受徒刑之執行完畢，或一部之執行而赦免後，五
    年以內故意再犯有期徒刑以上之罪者，為累犯，加重本刑至
    二分之一。」。查被告於有期徒刑執行完畢後，五年內故意
    再犯本件法定刑有期徒刑以上之罪，不論依修正前之刑法第
    四十七條，或修正後之刑法第四十七條第一項之規定，均構
    成累犯，對被告而言並無有利或不利之情形，應依刑法第二
    條第一項前段之規定，逕依修正前之刑法第四十七條論以累
    犯，並加重其刑。爰審酌被告犯罪動機、手段、所得、犯罪
    後始終坦承犯行之態度等一切情狀，量處如主文所示之刑，
    以資懲儆。另被告行為後，刑法第四十一條第一項前段易科
    罰金之規定業已修正變更，新法規定：「犯最重本刑為五年
    以下有期徒刑以下之刑之罪，而受六個月以下有期徒刑或拘
    役之宣告者，得以新臺幣一千元、二千元或三千元折算一日
    ，易科罰金。」但依據舊法及修正前罰金罰鍰提高標準條例
    第二條前段（現已刪除）規定，被告行為時易科罰金折算標
    準，應以銀元三百元折算一日，經折算為新臺幣後，應以新
    臺幣九百元折算為一日。比較修正前後之易科罰金折算標準
    ，當以修正前之規定，較有利於被告，故應依刑法第二條第
    一項規定，適用修正前刑法第四十一條第一項前段規定，定
    其折算標準。另於被告行為後，刑法施行法增訂第一條之一
    ，於九十五年六月十四日公布，並於同年七月一日施行；該
    條規定：「中華民國九十四年一月七日刑法修正施行後，刑
    法分則編所定罰金之貨幣單位為新臺幣。九十四年一月七日
    刑法修正時，刑法分則編未修正之條文定有罰金者，自九十
    四年一月七日刑法修正施行後，就其所定數額提高為三十倍
    。但七十二年六月二十六日至九十四年一月七日新增或修正
    之條文，就其所定數額提高為三倍。」考其立法理由，係為
    因應九十四年二月二日修正公布、九十五年七月一日施行之
    刑法施行後，依刑法總則第三十三條第五款規定，罰金貨幣
    單位已改為新臺幣，是以分則編各罪所定罰金之貨幣單位，
    自應配合上開規定修正，為使罰金數額趨於一致，避免衍生
    新舊法比較適用問題，以緩和實務適用法律之衝擊，於不變
    動罰金數額之前提下，而為制定（前揭條文立法意旨參照）
    ，換言之，刑法施行法第一條之一係在替代罰金罰鍰提高標
    準條例部分條文，與適用罰金罰鍰提高標準條例之結果相同
    ，對於被告而言並不發生有利或不利之問題，僅係將貨幣單
    位由銀元改為新臺幣，並非法律變更刑度之條文，當無須就
    新舊法比較適用，併此敘明。
據上論斷，應依刑事訴訟法第二百七十三條之一第一項、第二百
九十九條第一項前段，刑法第二條第一項前段、第三百二十條第
一項、修正前第四十七條、修正施行前刑法第四十一條第一項前
段，刑法施行法第一條之一，廢止前罰金罰鍰提高標準條例第二
條，判決如主文。
本案經檢察官丙○○到庭執行職務
中    華    民    國    95    年    10    月    4     日
                      刑事第九庭
                                法  官  卓穎毓
以上正本證明與原本無異。
如不服本判決，應於收受送達後十日內向本院提出上訴書狀（應
附繕本）。
                                書記官  秦建華
中    華    民    國    95    年    10    月    4     日
附錄法條：
中華民國刑法第320條
意圖為自己或第三人不法之所有，而竊取他人之動產者，為竊盜
罪，處5年以下有期徒刑、拘役或500元以下罰金。
意圖為自己或第三人不法之利益，而竊佔他人之不動產者，依前
項之規定處斷。
前二項之未遂犯罰之。


司法院資訊處製作；財團法人民間司法改革基金會備份。
